---
name: Geomar
surname: Perales A.
position: "Bachiller de ingeniería con experiencia en Recursos Hídricos"
address: "Lima, Perú"
phone: +51 952344373
linkedin: GeomarPerales
email: "perales.geomar@gmail.com"
profilepic: gperales.jpg
www: "hydroprime.wordpress.com"
github: GeomarPerales
aboutme: "Estoy enfocado a las áreas de Hidrología, Hidráulica y Recursos Hídricos."
output: vitae::twentyseconds
title: \textcolor{blue}
---

```{r setup, include=FALSE}
knitr::opts_chunk$set(echo = FALSE, warning = FALSE, message = FALSE)
library(vitae)
```

# TITULACIÓN UNIVERSITARIA

## Bachiller en Ing. Mecánica de Fluidos | Marzo - 2020

## Formación en Ing. Mecánica de Fluidos | Julio - 2019
**Universidad Nacional Mayor de San Marcos**  
Formación en Recursos Hídricos, Hidrología e Hidráulica.

# FORMACIÓN COMPLEMENTARIA

* Hidrología General: 40 h | Agencia Nacional de Aguas (MOOC, Brasil)
* Especialización en R: Básico, Intermedio y Avanzado: 84 h | SDC
* Modelos de Gestión de Recursos Hídricos en 5 Cuencas Hidrográficas del Perú: WEAP Y MODFLOW: 40 h | TYPSA Perú.
* Dipl. de Mod. Hidráulico e Hidrológico: 120 h | CIDHMA.
* Gestión de Proy. con Metodologías Agiles: 40 h | Universitas Telefónica (MOOC, España)

# SKILLS
## MODELAMIENTO
```{r}
library(ggplot2)
df.mod <- data.frame(skill = c("HEC-HMS", "GoldSim", "HecRAS", "IBER", "WEAP"),
                     idx = c(3, 3, 3, 3, 3),
                     idt = c(5, 5, 5, 5, 5))
ggplot(data = df.mod, aes(x = skill, y = idx)) +
  geom_col(aes(fill = skill), width = 0.7) + scale_fill_brewer(palette = "Paired") +
  theme_minimal() + coord_flip()
```

## CAD Y SIG
```{r}
df.sig <- data.frame(skill = c("ArcGIS", "QGIS", "Python para SIG", "AutoCAD", "Civil 3D"),
                     idx = c(3, 3, 3, 3, 3),
                     idt = c(5, 5, 5, 5, 5))
```

## ESTADÍSTICAS Y LENG. DE PROGRAMACIÓN
```{r}
library(ggplot2)
df.est <- data.frame(skill = c("R/PYTHON", "HYDRACCESS", "PAST", "HYDROGNOMON"),
                     idx = c(3, 3, 3, 3),
                     idt = c(5, 5, 5, 5))

```

\newpage
# EXPERIENCIA PROFESIONAL

```{r}

```


\newpage
# PRINCIPALES PROYECTOS


\newpage
# ASOCIACIONES TÉCNICAS


