---
title: ""
output:
  pdf_document:
    latex_engine: xelatex
geometry: top=0cm, margin=1.8cm, left=0.6cm, right=0.6cm
fontsize: 10pt
header-includes:
  - \usepackage{titlesec}
  - \usepackage{fontspec}
  - \usepackage{fancyhdr}
  - \setmainfont{montserrat}
  - \usepackage{xcolor}
  - \usepackage{array}
  - \usepackage[document]{ragged2e}
  - \definecolor{p1}{HTML}{088A08}
  - \definecolor{t1}{HTML}{088A08}
  - \titleformat{\section}{\Large\fontsize{13}{13}\bfseries\sffamily\color{t1}}{}{0pt}{}
  - \pagestyle{fancy}
  - \fancyhf{}
  - \fancyhead[C]{\color{p1}{\changefont\textbf{GEOMAR PERALES APAICO}}}
  - \fancypagestyle{plain}{\pagestyle{fancy}}
  - \usepackage{titling}
  - \usepackage{setspace}
  - \usepackage{parskip}
---
\newcommand{\changefont}{%
    \fontsize{16}{9}\selectfont
}

\newpage

\begin{figure}[tph]
\begin{minipage}[t]{0.3\textwidth}
  \centering
  \vspace*{-6\baselineskip}
\includegraphics[width=5.0cm]{images/gperales.jpg}
  \section{PERFIL\vspace{-0.35em}}
  \justify

Estoy enfocado a las áreas de Hidrología, Hidráulica y Recursos Hídricos, tengo 
buen desempeño para el trabajo en equipo y la mejora continua.
\setlength\parskip{1em}

Tengo capacidades técnicas en: Hidrología, procesando y analizando datos usando R,
Python y Excel; En Recursos hídricos, recopilando y procesando información hídrica;
en Hidráulica, desarrollando modelos de simulación.

\setlength\parskip{1em}

Uno de mis objetivos es cursar la maestría de Hidroinformática en Delft (Holanda),
para lo cual llevo una preparación autodidacta técnica, cultural y bilingüe.

  \subsection{IDIOMAS\vspace{0em}}

\textcolor{darkgray}{\textbf{Español - nativo}\vfill\vspace{-1mm}}
\textcolor{darkgray}{\textbf{Quechua - Básico (en proceso)}\vfill\vspace{-1mm}}
\textcolor{darkgray}{\textbf{Inglés- Básico (en proceso)}\vfill\vspace{-1mm}}

  \subsection{REFERENCIAS\vspace{0em}}

\raggedright
{Ing. Gustavo Atúncar\vfill\vspace{-3mm}}
{Esp. de Hidrología e Hidráulica\vfill\vspace{-3mm}}
{Cel. N° 939272465\vfill\vspace{0mm}}

{Ing. Yonatan Bustamante\vfill\vspace{-3mm}}
{Esp. de Hidrología e Hidráulica\vfill\vspace{-3mm}}
{Cel. N° 982267689\vfill\vspace{0mm}}

{Ing. Elvis Castro\vfill\vspace{-3mm}}
{Jefe de Recursos Hídricos, SRK\vfill\vspace{-3mm}}
{Cel. N° 956302303\vfill\vspace{0mm}}


\vspace{1mm}

  \end{minipage}
  %
  \hfill
  %
  \begin{minipage}[t]{0.65\textwidth}
  \justify
  \vspace*{-6\baselineskip}

\section{TITULACIÓN UNIVERSITARIA\vspace{-0.35em}}

\textcolor{black}{\textbf{Bachiller en Ing. Mecánica de Fluidos | Marzo - 2020}}
\vspace{1.3mm}\vfill
\textcolor{black}{\textbf{Formación en Ing. Mecánica de Fluidos | Julio - 2019}}
\vspace{1.3mm}\vfill
Universidad Nacional Mayor de San Marcos (UNMSM)
\vspace{0.6mm}\vfill
- Formación en Recursos Hídricos, Hidrología e Hidráulica.
\vspace{0.6mm}\vfill

\section{FORMACIÓN COMPLEMENTARIA\vspace{-0.35em}}

- Hidrología General: 40 h| Agencia Nacional de Aguas| MOOC, Brasil\vspace{0.7mm}\vfill
- Especialización en R: Básico, Intermedio y Avanzado: 84 h| SDC\vspace{0.7mm}\vfill
- Modelos de Gestión de Recursos Hídricos: WEAP Y MODFLOW: 40 h| TYPSA\vspace{0.7mm}\vfill
- Dipl. de Mod. Hidráulico e Hidrológico: 120 h| CIDHMA\vspace{0.7mm}\vfill
- Gestión de Proy. con Metodologías Agiles: 40 h| Univ. Telefónica| MOOC, España\vspace{0.7mm}

\section{SKILLS\vspace{-0.35em}}

\textcolor{black}{\textbf{MODELAMIENTO}}

```{r, echo=FALSE, fig.height = 2, fig.width = 3, fig.asp = .44, fig.align='center'}
library(ggplot2)
skill.mod <- (c("WEAP", "WEAP", "IBER", "IBER", "HecRAS", "HecRAS",
               "GoldSim", "GoldSim", "HEC-HMS", "HEC-HMS"))

skill.idx <- c("p", "t", "p", "t", "p", "t", "p", "t", "p", "t")
idx <- c(6, 2, 5.5, 2.5, 5.5, 2.5, 4.5, 3.5, 4, 4)

df.mod <- data.frame(skill = skill.mod, skill.idx = skill.idx, idx = idx)
df.mod$skill <- factor(df.mod$skill, levels = unique(df.mod$skill))

ggplot(data = df.mod, aes(x = skill, y = idx, fill = skill.idx)) +
  geom_bar(stat="sum", width = 0.35, position = "stack") +
  theme_minimal() + coord_flip() +
  scale_fill_manual(values = c("gray79", "chartreuse3")) +
  theme(legend.position = "none",
        axis.title.x=element_blank(),
        axis.title.y=element_blank(),
        axis.text.x=element_blank(),
        axis.ticks.x=element_blank(),
        aspect.ratio = 1.5/1) + facet_grid(space = "free")
```

\textcolor{black}{\textbf{CAD Y SIG}}

```{r , echo=FALSE, fig.height = 2, fig.width = 3, fig.asp = .44, fig.align='center'}
library(ggplot2)
skill.sig <- (c("AutoCAD", "AutoCAD", "Civil 3D", "Civil 3D", "Python para SIG",
                "Python para SIG", "QGIS", "QGIS", "ArcGIS", "ArcGIS"))

skill.idx <- c("p", "t", "p", "t", "p", "t", "p", "t", "p", "t")
idx <- c(5, 3, 5, 3, 4, 4, 3.5, 4.5, 3, 5)

df.sig <- data.frame(skill = skill.sig, skill.idx = skill.idx, idx = idx)
df.sig$skill <- factor(df.sig$skill, levels = unique(df.sig$skill))

ggplot(data = df.sig, aes(x = skill, y = idx, fill = skill.idx)) +
  geom_bar(stat="sum", width = 0.35, position = "stack") +
  theme_minimal() + coord_flip() +
  scale_fill_manual(values = c("gray79", "chartreuse3")) +
  theme(legend.position = "none",
        axis.title.x=element_blank(),
        axis.title.y=element_blank(),
        axis.text.x=element_blank(),
        axis.ticks.x=element_blank(),
        aspect.ratio = 1.5/1) + facet_grid(space = "free")
```

\textcolor{black}{\textbf{ESTADÍSTICA Y LENG. DE PROGRAMACIÓN}}
```{r, echo=FALSE, fig.height = 2, fig.width = 3, fig.asp = .44, fig.align='center'}
skill.est <- c("HYDROGNOMON", "HYDROGNOMON", "PAST", "PAST", "HYDRACCESS",
                "HYDRACCESS", "R/PYTHON", "R/PYTHON")
skill.idx <- c("p", "t", "p", "t", "p", "t", "p", "t")
idx <- c(4, 4, 4, 4, 4, 4, 3, 5)

df.est <- data.frame(skill = skill.est, skill.idx = skill.idx, idx = idx)
df.est$skill <- factor(df.est$skill, levels = unique(df.est$skill))

ggplot(data = df.est, aes(x = skill, y = idx, fill = skill.idx)) +
  geom_bar(stat="sum", width = 0.35, position = "stack") +
  theme_minimal() + coord_flip() +
  scale_fill_manual(values = c("gray79", "chartreuse3")) +
  theme(legend.position = "none",
        axis.title.x=element_blank(),
        axis.title.y=element_blank(),
        axis.text.x=element_blank(),
        axis.ticks.x=element_blank(),
        aspect.ratio = 1.5/1) + facet_grid(space = "free")
```

  \end{minipage}
\end{figure}

\pagebreak
\newpage

\begin{figure}[tph]
  \begin{minipage}[t]{0.17\textwidth}
  \vspace*{-3\baselineskip}

\vspace{9mm}\vfill
\textcolor{gray}{\textbf{SET - DIC, 2021}}
\vspace{1mm}\vfill
\textcolor{gray}{\textbf{(3 meses)}}

\vspace{2.3cm}\vfill

\textcolor{gray}{\textbf{OCT, 2020 -\newline SET, 2021}}
\vspace{0mm}\vfill
\textcolor{gray}{\textbf{(12 meses)}}

\vspace{2.4cm}\vfill

\textcolor{gray}{\textbf{AGO, 2019 -\newline MAR, 2020}}
\vspace{0mm}\vfill
\textcolor{gray}{\textbf{(12 meses)}}

\vspace{1.6cm}\vfill

\textcolor{gray}{\textbf{DIC, 2018 -\newline SET, 2019}}
\vspace{0mm}\vfill
\textcolor{gray}{\textbf{(8 meses)}}

\vspace{1.5cm}\vfill

\textcolor{gray}{\textbf{AGO, 2017 -\newline DIC, 2018}}
\vspace{0mm}\vfill
\textcolor{gray}{\textbf{(17 meses)}}

\vspace{2.3cm}\vfill

\textcolor{gray}{\textbf{2021}}


  \end{minipage}
  %
  \hfill
  %
  \begin{minipage}[t]{0.83\textwidth}
  \justify
  \vspace*{-3\baselineskip}

\section{EXPERIENCIA PROFESIONAL\vspace{-0.35em}}
\vspace{1mm}\vfill
\textcolor{black}{\textbf{ESPECIALISTA JR. EN RECURSOS HÍDRICOS, ÁREA DE CIENCIAS DEL AGUA}}
\vspace{1mm}\vfill
\textcolor{darkgray}{\textbf{SNC-LAVALIN, Perú}}
\vspace{1mm}\vfill
Recopilación, pre-proceso, proceso y análisis de datos hidroclimáticos para
caracterización climática, modelamiento hidrológico y análisis de máximas
avenidas, análisis de sequías, planes de gestión hídrica, uso de lenguajes de programación (R y Python) para automatizar actividades, y análisis de datos espaciales y no espaciales.
\vspace{5mm}

\textcolor{black}{\textbf{INGENIERO JR. EN RECURSOS HÍDRICOS, ÁREA DE GEOINGENIERÍA}}
\vspace{1mm}\vfill
\textcolor{darkgray}{\textbf{SRK Consulting, Perú}}
\vspace{1mm}\vfill
Recopilación, pre-proceso, proceso y análisis de datos hidroclimáticos para
caracterización climática, modelamiento hidrológico y análisis de máximas
avenidas, análisis de sequías, planes de gestión hídrica, uso de herramientas 
SIG para el análisis geoespacial y desarrollo de mapas temáticos, modelamiento 
de balance de aguas en GoldSim, uso de lenguajes de programación (R y Python) 
para automatizar actividades, y análisis de datos espaciales y no espaciales.
\vspace{5mm}

\textcolor{black}{\textbf{ASISTENTE DE INGENIERÍA, DPTO DE INGENIERÍA DEL AGUA}}
\vspace{1mm}\vfill
\textcolor{darkgray}{\textbf{TYPSA, Perú}}
\vspace{1mm}\vfill
Pre-proceso, proceso y análisis de datos hidroclimáticos para modelamiento
hidrológico, eventos extremos, planes de gestión hídrica, Dibujante CAD de 
planos hidráulicos, abastecimiento y drenaje, SIG para el análisis, proceso geoespacial en hidráulica e hidrología y creación de mapas.
\vspace{5mm}

\textcolor{black}{\textbf{ASISTENTE EN RECURSOS HÍDRICOS}}
\vspace{1mm}\vfill
\textcolor{darkgray}{\textbf{TYPSA, Perú}}
\vspace{1mm}\vfill
Pre-proceso de datos hidroclimáticos para modelamiento: hidrológico, eventos
extremos y recursos hídricos, redacción y revisión parcial de informes y 
anexos, procesamiento geoespacial usando herramientas SIG
\vspace{5mm}

\textcolor{black}{\textbf{VOLUNTARIO}}
\vspace{1mm}\vfill
\textcolor{darkgray}{\textbf{CIDIMF-UNMSM, Perú}}
\vspace{1mm}\vfill
Desarrollé programas para Hidrología Estadística usando R, Python y MATLAB,
Participé en la planeación y desarrollo de un sistema de riego automatizado,
brinde capacitación en Hidrología y afines.

\section{PRINCIPALES PROYECTOS\vspace{-0.35em}}

\textcolor{black}{\textbf{CAMPAÑA DE AFORO, MUESTREO DE SEDIMENTOS Y AGUA | ECUADOR}}
\vspace{1mm}\vfill
\textcolor{darkgray}{\textbf{\emph{U.M. Ruta de Cobre}}}
\vspace{1mm}\vfill
Soporte en el aforo de ríos y quebradas, toma de muestras de sedimentos y agua
en múltiples puntos de la microcuenca Chaucha (Ecuador).
\vspace{5mm}

\textcolor{black}{\textbf{Paquete IdeamR | COLOMBIA}}
\vspace{1mm}\vfill
\textcolor{darkgray}{\textbf{\emph{Software para la automatización de procesos hidrológicos}}}
\vspace{1mm}\vfill
ideamR es un paquete desarrollado en R para el manejo de datos 
hidrometeorológicos de DHIME(IDEAM, Colombia). DHIME es un Sistema de 
Información para el manejo de datos hidrológicos y meteorológicos de Colombia. Enlace: https://github.com/GeomarPerales/ideamR
\vspace{5mm}

\textcolor{black}{\textbf{RPisco | PERÚ}}
\vspace{1mm}\vfill
\textcolor{darkgray}{\textbf{\emph{Software para la automatización de procesos hidrológicos}}}
\vspace{1mm}\vfill
RPisco es un paquete desarrollado en R con herramientas para extraer y 
manipular datos climáticos de PISCO (SENAMHI, Perú). Enlace: [RPisco](https://github.com/GeomarPerales/RPisco).

  \end{minipage}
\end{figure}

\pagebreak
\newpage
\begin{figure}[tph]
  \begin{minipage}[t]{0.17\textwidth}
  \vspace*{-6.5\baselineskip}

\vspace{-28mm}\vfill
\textcolor{gray}{\textbf{2021}}
\vspace{2cm}\vfill
\textcolor{gray}{\textbf{2020}}
\vspace{4.3cm}\vfill
\textcolor{gray}{\textbf{2019}}

  \end{minipage}
  %
  \hfill
  %
  \begin{minipage}[t]{0.83\textwidth}
  \justify
  \vspace*{-6.5\baselineskip}
  
\vspace{-28mm}\vfill
\textcolor{black}{\textbf{ESTUDIO HIDROLÓGICO Y ANÁLISIS DE MÁXIMAS AVENIDAS | COLOMBIA}}
\vspace{1mm}\vfill
\textcolor{darkgray}{\textbf{\emph{U.M. Quinchia y La Perla}}}
\vspace{1mm}\vfill
Recopilación, pre-proceso, proceso y análisis de datos hidroclimáticos para 
la caracterización hidroclimática, y análisis de máximas avenidas.
\vspace{5mm}

\textcolor{black}{\textbf{RECOPILACIÓN Y PRE-PROCESO DE INFORMACIÓN CLIMÁTICA | UZBEKISTÁN}}
\vspace{1mm}\vfill
\textcolor{darkgray}{\textbf{\emph{Energía Solar}}}
\vspace{1mm}\vfill
Búsqueda, recopilación y proceso de información hidroclimática en bases de 
datos extranjeras (en inglés). Revisión y análisis de la bibliografía 
(Papers, informes y otros, en inglés).
\vspace{5mm}

\textcolor{black}{\textbf{PRE-PROCESO Y ANÁLISIS DE PRECIPITACIÓN MAXIMA | PERÚ}}
\vspace{1mm}\vfill
\textcolor{darkgray}{\textbf{\emph{Construcción del reemplazo del Pte. San Francisco en Ayacucho}}}
\vspace{1mm}\vfill
Responsable del pre-proceso, proceso y análisis de precipitación máxima de 
24 horas de diversas fuentes de información para el estudio de máximas avenidas.
\vspace{5mm}

\textcolor{black}{\textbf{ENTREGA DEL 4° INFORME FINAL DE RECURSOS HÍDRICOS | PERÚ}}
\vspace{1mm}\vfill
\textcolor{darkgray}{\textbf{\emph{Gestión de Recursos Hídricos de 5 Cuencas Hidrográficas}}}
\vspace{1mm}\vfill
Responsable de la redacción parcial, revisión y entrega del Informe de la 
Cuenca Nanay, planeamiento, gestión, preparación y entrega del Informe más 
anexos respectivos.
\vspace{5mm}

\textcolor{black}{\textbf{MODELACIÓN HIDROLÓGICA | PERÚ}}
\vspace{1mm}\vfill
\textcolor{darkgray}{\textbf{\emph{Plan Maestro de drenaje pluvial de Piura}}}
\vspace{1mm}\vfill
Soporte en Modelación Hidrológica, geoprocesamiento de información 
pluviométrica, modelación de caudales, delimitación de cuencas urbanas, 
dibujante SIG.
\vspace{5mm}

\textcolor{black}{\textbf{PRE-PROCESO Y ANÁLISIS DE PRECIPITACIÓN MAXIMA | PERÚ}}
\vspace{1mm}\vfill
\textcolor{darkgray}{\textbf{\emph{Gestión de Recursos Hídricos de 5 Cuencas Hidrográficas}}}
\vspace{1mm}\vfill
Responsable del Pre-proceso y proceso de precipitación máxima de 24 horas 
para el estudio de máximas avenidas del Proyecto.
\vspace{5mm}

\textcolor{black}{\textbf{PROCESO DE INFORMACIÓN DE DEMANDAS HÍDRICAS | PERÚ}}
\vspace{1mm}\vfill
\textcolor{darkgray}{\textbf{\emph{Gestión de Recursos Hídricos de 5 Cuencas Hidrográficas}}}
\vspace{1mm}\vfill
Responsable de la coordinación, gestión y organización de equipos para el 
pre-proceso de demandas hídricas, proceso y generación de bases de datos 
de demandas hídricas.
\vspace{5mm}

\textcolor{black}{\textbf{PRE-PROCESO DE INFORMACIÓN HIDROCLIMÁTICA | PERÚ}}
\vspace{1mm}\vfill
\textcolor{darkgray}{\textbf{\emph{Gestión de Recursos Hídricos de 5 Cuencas Hidrográficas}}}
\vspace{1mm}\vfill
Responsable del Pre-proceso, generación y estructuración de bases de 
datos hidroclimáticos para el modelamiento hidrológico y de recursos 
hídricos de las cuencas del estudio.
\vspace{5mm}

  \end{minipage}
\end{figure}
\pagebreak
\newpage
\begin{figure}[tph]
  \begin{minipage}[t]{4cm}
  \vspace*{10\baselineskip}

\vspace{1mm}\vfill
alfa

  \end{minipage}
  %
  \hfill
  %
  \begin{minipage}[t]{17cm}
  \justify
  \vspace*{10\baselineskip}
  
\vspace{1mm}\vfill
\section{ACTIVIDADES DE DIVULGACIÓN\vspace{-0.35em}}

\textcolor{black}{\textbf{EXPOSITOR}}
\vspace{1mm}\vfill
\textcolor{darkgray}{\textbf{Empresa HelpGIS, Perú}}
\vspace{1mm}\vfill

Webinar “R y Python aplicados a la Hidrología”, 19-06-21.

\textcolor{darkgray}{\textbf{Empresa Hidroclic, Perú}}
\vspace{1mm}\vfill

Webinar “Rompiendo Mitos en R aplicado a Hidrología”, 05-10-20.

Webinar “R aplicado a Hidrología”, 29-09-20


\section{ASOCIACIONES TÉCNICAS\vspace{-0.35em}}

\textcolor{darkgray}{\textbf{CIDIMF-UNMSM, Perú}}
\vspace{1mm}\vfill
\textcolor{black}{\textbf{PRESIDENTE}}
\vspace{1mm}\vfill
Dirección y gestión de diversas actividades de: divulgación, capacitación 
y orientación en temas de Recursos Hídricos a los miembros del Grupo 
Estudiantil CIDIMF y externos
\vspace{5mm}

\textcolor{black}{\textbf{VOLUNTARIO}}
\vspace{1mm}\vfill
Colabore en la gestión, organización y divulgación de eventos orientados 
a los Recursos Hídricos, desarrollé habilidades de liderazgo y participe 
en multiples actividades de divulgación.
\vspace{5mm}

  \end{minipage}
\end{figure}



