---
title: ""
output:
  pdf_document:
    latex_engine: xelatex
geometry: top=0cm, margin=1.8cm, left=1cm, right=1cm
fontsize: 10pt
header-includes:
  - \usepackage{titlesec}
  - \usepackage{fontspec}
  - \usepackage{fancyhdr}
  - \setmainfont{montserrat}
  - \usepackage{xcolor}
  - \usepackage{array}
  - \usepackage[document]{ragged2e}
  - \definecolor{p1}{HTML}{088A08}
  - \definecolor{t1}{HTML}{088A08}
  - \titleformat{\section}{\Large\fontsize{13}{13}\bfseries\sffamily\color{t1}}{}{0pt}{}
  - \pagestyle{fancy}
  - \fancyhf{}
  - \fancyhead[C]{\color{p1}{\changefont\textbf{GEOMAR PERALES APAICO}}}
  - \fancypagestyle{plain}{\pagestyle{fancy}}
  - \usepackage{titling}
  - \usepackage{setspace}
  - \usepackage{float}
    - \usepackage{tabularx}
---
\newcommand{\changefont}{%
    \fontsize{16}{9}\selectfont
}

\newpage

\begin{figure}[tph]
\begin{minipage}[t]{0.3\textwidth}
  \centering
  \vspace*{-6\baselineskip}
\includegraphics[width=5.0cm]{images/gperales.jpg}
  \section{PERFIL\vspace{-0.35em}}
  \justify

Estoy enfocado a las áreas de Hidrología, Hidráulica y Recursos Hídricos, tengo 
buen desempeño para el trabajo en equipo y la mejora continua.
\setlength\parskip{1em}

Tengo capacidades técnicas en: Hidrología, procesando y analizando datos usando R,
Python y Excel; En Recursos hídricos, recopilando y procesando información hídrica;
en Hidráulica, desarrollando modelos de simulación.

\setlength\parskip{1em}

Uno de mis objetivos es cursar la maestría de Hidroinformática en Delft (Holanda),
para lo cual llevo una preparación autodidacta técnica, cultural y bilingüe.

  \subsection{IDIOMAS\vspace{0em}}

\textcolor{darkgray}{\textbf{Español - nativo}\vfill\vspace{-1mm}}
\textcolor{darkgray}{\textbf{Quechua - Básico (en proceso)}\vfill\vspace{-1mm}}
\textcolor{darkgray}{\textbf{Inglés- Básico (en proceso)}\vfill\vspace{-1mm}}

  \subsection{REFERENCIAS\vspace{0em}}

\raggedright
{Ing. Gustavo Atúncar\vfill\vspace{-3mm}}
{Esp. de Hidrología e Hidráulica\vfill\vspace{-3mm}}
{Cel. N° 939272465\vfill\vspace{0mm}}

{Ing. Yonatan Bustamante\vfill\vspace{-3mm}}
{Esp. de Hidrología e Hidráulica\vfill\vspace{-3mm}}
{Cel. N° 982267689\vfill\vspace{0mm}}

{Ing. Elvis Castro\vfill\vspace{-3mm}}
{Jefe de Recursos Hídricos, SRK\vfill\vspace{-3mm}}
{Cel. N° 956302303\vfill\vspace{0mm}}


\vspace{1mm}

  \end{minipage}
  %
  \hfill
  %
  \begin{minipage}[t]{0.65\textwidth}
  \justify
  \vspace*{-6\baselineskip}

\section{TITULACIÓN UNIVERSITARIA\vspace{-0.35em}}

\textcolor{black}{\textbf{Bachiller en Ing. Mecánica de Fluidos | Marzo - 2020}}
\vspace{1.3mm}\vfill
\textcolor{black}{\textbf{Formación en Ing. Mecánica de Fluidos | Julio - 2019}}
\vspace{1.3mm}\vfill
Universidad Nacional Mayor de San Marcos (UNMSM)
\vspace{0.6mm}\vfill
- Formación en Recursos Hídricos, Hidrología e Hidráulica.
\vspace{0.6mm}\vfill

\section{FORMACIÓN COMPLEMENTARIA\vspace{-0.35em}}

- Hidrología General: 40 h| Agencia Nacional de Aguas| MOOC, Brasil\vspace{0.7mm}\vfill
- Especialización en R: Básico, Intermedio y Avanzado: 84 h| SDC\vspace{0.7mm}\vfill
- Modelos de Gestión de Recursos Hídricos: WEAP Y MODFLOW: 40 h| TYPSA\vspace{0.7mm}\vfill
- Dipl. de Mod. Hidráulico e Hidrológico: 120 h| CIDHMA\vspace{0.7mm}\vfill
- Gestión de Proy. con Metodologías Agiles: 40 h| Univ. Telefónica| MOOC, España\vspace{0.7mm}

\section{SKILLS\vspace{-0.35em}}

\textcolor{black}{\textbf{MODELAMIENTO}}

```{r, echo=FALSE, fig.height = 2, fig.width = 3, fig.asp = .44, fig.align='center'}
library(ggplot2)
skill.mod <- (c("WEAP", "WEAP", "IBER", "IBER", "HecRAS", "HecRAS",
               "GoldSim", "GoldSim", "HEC-HMS", "HEC-HMS"))

skill.idx <- c("p", "t", "p", "t", "p", "t", "p", "t", "p", "t")
idx <- c(6, 2, 5.5, 2.5, 5.5, 2.5, 4.5, 3.5, 4, 4)

df.mod <- data.frame(skill = skill.mod, skill.idx = skill.idx, idx = idx)
df.mod$skill <- factor(df.mod$skill, levels = unique(df.mod$skill))

ggplot(data = df.mod, aes(x = skill, y = idx, fill = skill.idx)) +
  geom_bar(stat="sum", width = 0.35, position = "stack") +
  theme_minimal() + coord_flip() +
  scale_fill_manual(values = c("gray79", "chartreuse3")) +
  theme(legend.position = "none",
        axis.title.x=element_blank(),
        axis.title.y=element_blank(),
        axis.text.x=element_blank(),
        axis.ticks.x=element_blank(),
        aspect.ratio = 1.5/1) + facet_grid(space = "free")
```

\textcolor{black}{\textbf{CAD Y SIG}}

```{r , echo=FALSE, fig.height = 2, fig.width = 3, fig.asp = .44, fig.align='center'}
library(ggplot2)
skill.sig <- (c("AutoCAD", "AutoCAD", "Civil 3D", "Civil 3D", "Python para SIG",
                "Python para SIG", "QGIS", "QGIS", "ArcGIS", "ArcGIS"))

skill.idx <- c("p", "t", "p", "t", "p", "t", "p", "t", "p", "t")
idx <- c(5, 3, 5, 3, 4, 4, 3.5, 4.5, 3, 5)

df.sig <- data.frame(skill = skill.sig, skill.idx = skill.idx, idx = idx)
df.sig$skill <- factor(df.sig$skill, levels = unique(df.sig$skill))

ggplot(data = df.sig, aes(x = skill, y = idx, fill = skill.idx)) +
  geom_bar(stat="sum", width = 0.35, position = "stack") +
  theme_minimal() + coord_flip() +
  scale_fill_manual(values = c("gray79", "chartreuse3")) +
  theme(legend.position = "none",
        axis.title.x=element_blank(),
        axis.title.y=element_blank(),
        axis.text.x=element_blank(),
        axis.ticks.x=element_blank(),
        aspect.ratio = 1.5/1) + facet_grid(space = "free")
```

\textcolor{black}{\textbf{ESTADÍSTICA Y LENG. DE PROGRAMACIÓN}}
```{r, echo=FALSE, fig.height = 2, fig.width = 3, fig.asp = .44, fig.align='center'}
skill.est <- c("HYDROGNOMON", "HYDROGNOMON", "PAST", "PAST", "HYDRACCESS",
                "HYDRACCESS", "R/PYTHON", "R/PYTHON")
skill.idx <- c("p", "t", "p", "t", "p", "t", "p", "t")
idx <- c(4, 4, 4, 4, 4, 4, 3, 5)

df.est <- data.frame(skill = skill.est, skill.idx = skill.idx, idx = idx)
df.est$skill <- factor(df.est$skill, levels = unique(df.est$skill))

ggplot(data = df.est, aes(x = skill, y = idx, fill = skill.idx)) +
  geom_bar(stat="sum", width = 0.35, position = "stack") +
  theme_minimal() + coord_flip() +
  scale_fill_manual(values = c("gray79", "chartreuse3")) +
  theme(legend.position = "none",
        axis.title.x=element_blank(),
        axis.title.y=element_blank(),
        axis.text.x=element_blank(),
        axis.ticks.x=element_blank(),
        aspect.ratio = 1.5/1) + facet_grid(space = "free")
```

  \end{minipage}
\end{figure}

\pagebreak

\begin{document}
  \newpage
  \centering

  \ begin{tabular}[H]{ m{15em} | m{39em} | }
  cell1 &
 ffffffffffffffffffffffffffffffffffffffffffffffffffffffffffffffffffff  
 ffffff fffffff fffffffff ffff fffff ffff fffffffffffffffffffffffffffffffff \\ 
 cell4 & cell5 \\  
 cell7 & cell8 
  }
  
    
  \end{tabular}

\end{document}

\newpage
\centering
  \begin{tabular}{ c c c }
  
 cell1 & cell2 & cell3 \\ 
 cell4 & cell5 & cell6 \\  
 cell7 & cell8 & cell9   
 
 
  \end{tabular}
