---
title: ""
output:
  pdf_document:
    latex_engine: xelatex
geometry: top=0cm, margin=1.8cm, left=0.1cm, right=1cm, bottom=1cm
fontsize: 10pt
header-includes:
  - \usepackage{titlesec}
  - \usepackage{fontspec}
  - \usepackage{fancyhdr}
  - \setmainfont{montserrat}
  - \usepackage{xcolor}
  - \usepackage{array}
  - \usepackage[document]{ragged2e}
  - \definecolor{p1}{HTML}{088A08}
  - \definecolor{t1}{HTML}{088A08}
  - \titleformat{\section}{\Large\fontsize{13}{13}\bfseries\sffamily\color{t1}}{}{0pt}{}
  - \pagestyle{fancy}
  - \fancyhf{}
  - \fancyhead[C]{\color{p1}{\changefont\textbf{Geomar Perales Apaico}}}
  - \fancypagestyle{plain}{\pagestyle{fancy}}
  - \usepackage{titling}
  - \usepackage{setspace}
---

\newpage
\setlength{\headsep}{0.6cm}

\newcommand{\changefont}{%
    \fontsize{16}{9}\selectfont
}
\begin{figure}[tph]
  \begin{minipage}{0.4\textwidth}

\section{PERFIL}

  \end{minipage}
  %
  \hfill
  %
  \begin{minipage}{0.6\textwidth}
  \justify
  
\section{TITULACIÓN UNIVERSITARIA\vspace{-0.1em}}

\textcolor{black}{\textbf{Bachiller en Ing. Mecánica de Fluidos | Marzo - 2020}}

\textcolor{black}{\textbf{Formación en Ing. Mecánica de Fluidos | Julio - 2019}}

Universidad Nacional Mayor de San Marcos (UNMSM)

Formación en Recursos Hídricos, Hidrología e Hidráulica.

\section{FORMACIÓN COMPLEMENTARIA\vspace{-0.1em}}

* Hidrología General: 40 h | Agencia Nacional de Aguas (MOOC, Brasil)

* Especialización en R: Básico, Intermedio y Avanzado: 84 h | SDC

* Modelos de Gestión de Recursos Hídricos en 5 Cuencas Hidrográficas del Perú: WEAP Y MODFLOW: 40 h | TYPSA Perú.

* Dipl. de Mod. Hidráulico e Hidrológico: 120 h | CIDHMA.

* Gestión de Proy. con Metodologías Agiles: 40 h | Universitas Telefónica (MOOC, España)


\section{SKILLS\vspace{-0.3em}}

\textcolor{black}{\textbf{MODELAMIENTO}}

```{r, echo=FALSE, fig.height = 2, fig.width = 3, fig.asp = .44, fig.align='center'}
library(ggplot2)
skill.mod <- (c("WEAP", "WEAP", "IBER", "IBER", "HecRAS", "HecRAS",
               "GoldSim", "GoldSim", "HEC-HMS", "HEC-HMS"))

skill.idx <- c("p", "t", "p", "t", "p", "t", "p", "t", "p", "t")
idx <- c(6, 2, 5.5, 2.5, 5.5, 2.5, 4.5, 3.5, 4, 4)

df.mod <- data.frame(skill = skill.mod, skill.idx = skill.idx, idx = idx)
df.mod$skill <- factor(df.mod$skill, levels = unique(df.mod$skill))

ggplot(data = df.mod, aes(x = skill, y = idx, fill = skill.idx)) +
  geom_bar(stat="sum", width = 0.35, position = "stack") +
  theme_minimal() + coord_flip() +
  scale_fill_manual(values = c("gray79", "chartreuse3")) +
  theme(legend.position = "none",
        axis.title.x=element_blank(),
        axis.title.y=element_blank(),
        axis.text.x=element_blank(),
        axis.ticks.x=element_blank(),
        aspect.ratio = 1.5/1) + facet_grid(space = "free")
```

\textcolor{black}{\textbf{CAD Y SIG}}

```{r , echo=FALSE, fig.height = 2, fig.width = 3, fig.asp = .44, fig.align='center'}
library(ggplot2)
skill.sig <- (c("AutoCAD", "AutoCAD", "Civil 3D", "Civil 3D", "Python para SIG",
                "Python para SIG", "QGIS", "QGIS", "ArcGIS", "ArcGIS"))

skill.idx <- c("p", "t", "p", "t", "p", "t", "p", "t", "p", "t")
idx <- c(5, 3, 5, 3, 4, 4, 3.5, 4.5, 3, 5)

df.sig <- data.frame(skill = skill.sig, skill.idx = skill.idx, idx = idx)
df.sig$skill <- factor(df.sig$skill, levels = unique(df.sig$skill))

ggplot(data = df.sig, aes(x = skill, y = idx, fill = skill.idx)) +
  geom_bar(stat="sum", width = 0.35, position = "stack") +
  theme_minimal() + coord_flip() +
  scale_fill_manual(values = c("gray79", "chartreuse3")) +
  theme(legend.position = "none",
        axis.title.x=element_blank(),
        axis.title.y=element_blank(),
        axis.text.x=element_blank(),
        axis.ticks.x=element_blank(),
        aspect.ratio = 1.5/1) + facet_grid(space = "free")
```

\textcolor{black}{\textbf{ESTADÍSTICA Y LENG. DE PROGRAMACIÓN}}
```{r, echo=FALSE, fig.height = 2, fig.width = 3, fig.asp = .44, fig.align='center'}
skill.est <- c("HYDROGNOMON", "HYDROGNOMON", "PAST", "PAST", "HYDRACCESS",
                "HYDRACCESS", "R/PYTHON", "R/PYTHON")
skill.idx <- c("p", "t", "p", "t", "p", "t", "p", "t")
idx <- c(4, 4, 4, 4, 4, 4, 3, 5)

df.est <- data.frame(skill = skill.est, skill.idx = skill.idx, idx = idx)
df.est$skill <- factor(df.est$skill, levels = unique(df.est$skill))

ggplot(data = df.est, aes(x = skill, y = idx, fill = skill.idx)) +
  geom_bar(stat="sum", width = 0.35, position = "stack") +
  theme_minimal() + coord_flip() +
  scale_fill_manual(values = c("gray79", "chartreuse3")) +
  theme(legend.position = "none",
        axis.title.x=element_blank(),
        axis.title.y=element_blank(),
        axis.text.x=element_blank(),
        axis.ticks.x=element_blank(),
        aspect.ratio = 1.5/1) + facet_grid(space = "free")
```

  \end{minipage}
\end{figure}

\pagebreak
\newpage
\begin{figure}[tph]
  \begin{minipage}{0.17\textwidth}

alfa

  \end{minipage}
  %
  \hfill
  %
  \begin{minipage}{0.83\textwidth}
  \justify

\section{EXPERIENCIA PROFESIONAL\vspace{-0.3em}}

\textcolor{black}{\textbf{ESPECIALISTA JR. EN RECURSOS HÍDRICOS, ÁREA DE CIENCIAS DEL AGUA}}

\textcolor{darkgray}{\textbf{SNC-LAVALIN, Perú}}

Recopilación, pre-proceso, proceso y análisis de datos hidroclimáticos para caracterización climática, modelamiento hidrológico y análisis de máximas avenidas, análisis de sequías, planes de gestión hídrica, uso de lenguajes de programación (R y Python) para automatizar actividades, y análisis de datos espaciales y no espaciales.


\textcolor{black}{\textbf{INGENIERO JR. EN RECURSOS HÍDRICOS, ÁREA DE GEOINGENIERÍA}}

\textcolor{darkgray}{\textbf{SRK Consulting, Perú}}

Recopilación, pre-proceso, proceso y análisis de datos hidroclimáticos para caracterización climática, modelamiento hidrológico y análisis de máximas avenidas, análisis de sequías, planes de gestión hídrica, uso de herramientas SIG para el análisis geoespacial y desarrollo de mapas temáticos, modelamiento de balance de aguas en GoldSim, uso de lenguajes de programación (R y Python) para automatizar actividades, y análisis de datos espaciales y no espaciales.


\textcolor{black}{\textbf{ASISTENTE DE INGENIERÍA, DPTO DE INGENIERÍA DEL AGUA}}

\textcolor{darkgray}{\textbf{TYPSA, Perú}}

Pre-proceso, proceso y análisis de datos hidroclimáticos para modelamiento hidrológico, eventos extremos, planes de gestión hídrica, Dibujante CAD de planos hidráulicos, abastecimiento y drenaje, SIG para el análisis, proceso geoespacial en hidráulica e hidrología y creación de mapas.


\textcolor{black}{\textbf{ASISTENTE EN RECURSOS HÍDRICOS}}

\textcolor{darkgray}{\textbf{TYPSA, Perú}}

Pre-proceso de datos hidroclimáticos para modelamiento: hidrológico, eventos extremos y
recursos hídricos, redacción y revisión parcial de informes y anexos, procesamiento geoespacial usando herramientas SIG


\textcolor{black}{\textbf{VOLUNTARIO}}

\textcolor{darkgray}{\textbf{CIDIMF-UNMSM, Perú}}

Desarrollé programas para Hidrología Estadística usando R, Python y MATLAB, Participé en la planeación y desarrollo de un sistema de riego automatizado, brinde capacitación en Hidrología y afines.

\section{PRINCIPALES PROYECTOS\vspace{-0.3em}}

\textcolor{black}{\textbf{CAMPAÑA DE AFORO, MUESTREO DE SEDIMENTOS Y AGUA | ECUADOR}}

\textcolor{darkgray}{\textbf{\emph{U.M. Ruta de Cobre}}}

Soporte en el aforo de ríos y quebradas, toma de muestras de sedimentos y agua en múltiples
puntos de la microcuenca Chaucha (Ecuador).

\textcolor{black}{\textbf{Paquete IdeamR | COLOMBIA}}

\textcolor{darkgray}{\textbf{\emph{Software para la automatización de procesos hidrológicos}}}

ideamR es un paquete desarrollado en R para el manejo de datos hidrometeorológicos de DHIME
(IDEAM, Colombia). DHIME es un Sistema de Información para el manejo de datos hidrológicos y meteorológicos de Colombia. Enlace: https://github.com/GeomarPerales/ideamR

\textcolor{black}{\textbf{RPisco | PERÚ}}

\textcolor{darkgray}{\textbf{\emph{Software para la automatización de procesos hidrológicos}}}

RPisco es un paquete desarrollado en R con herramientas para extraer y manipular datos climáticos de PISCO (SENAMHI, Perú). Enlace: [RPisco](https://github.com/GeomarPerales/RPisco).

  \end{minipage}
\end{figure}

\pagebreak
\newpage
\begin{figure}[tph]
  \begin{minipage}{0.17\textwidth}

alfa

  \end{minipage}
  %
  \hfill
  %
  \begin{minipage}{0.83\textwidth}
  \justify




\textcolor{black}{\textbf{ESTUDIO HIDROLÓGICO Y ANÁLISIS DE MÁXIMAS AVENIDAS | COLOMBIA}}

\textcolor{darkgray}{\textbf{\emph{U.M. Quinchia y La Perla}}}

Recopilación, pre-proceso, proceso y análisis de datos hidroclimáticos para la caracterización hidroclimática, y análisis de máximas avenidas.

\textcolor{black}{\textbf{RECOPILACIÓN Y PRE-PROCESO DE INFORMACIÓN CLIMÁTICA | UZBEKISTÁN}}

\textcolor{darkgray}{\textbf{\emph{Energía Solar}}}

Búsqueda, recopilación y proceso de información hidroclimática en bases de datos extranjeras
(en inglés). Revisión y análisis de la bibliografía (Papers, informes y otros, en inglés).

\textcolor{black}{\textbf{PRE-PROCESO Y ANÁLISIS DE PRECIPITACIÓN MAXIMA | PERÚ}}

\textcolor{darkgray}{\textbf{\emph{Construcción del reemplazo del Pte. San Francisco en Ayacucho}}}

Responsable del pre-proceso, proceso y análisis de precipitación máxima de 24 horas de diversas
fuentes de información para el estudio de máximas avenidas.

\textcolor{black}{\textbf{ENTREGA DEL 4° INFORME FINAL DE RECURSOS HÍDRICOS | PERÚ}}

\textcolor{darkgray}{\textbf{\emph{Gestión de Recursos Hídricos de 5 Cuencas Hidrográficas}}}

Responsable de la redacción parcial, revisión y entrega del Informe de la Cuenca Nanay,
planeamiento, gestión, preparación y entrega del Informe más anexos respectivos.

\textcolor{black}{\textbf{MODELACIÓN HIDROLÓGICA | PERÚ}}

\textcolor{darkgray}{\textbf{\emph{Plan Maestro de drenaje pluvial de Piura}}}

Soporte en Modelación Hidrológica, geoprocesamiento de información pluviométrica, modelación
de caudales, delimitación de cuencas urbanas, dibujante SIG.

\textcolor{black}{\textbf{PRE-PROCESO Y ANÁLISIS DE PRECIPITACIÓN MAXIMA | PERÚ}}

\textcolor{darkgray}{\textbf{\emph{Gestión de Recursos Hídricos de 5 Cuencas Hidrográficas}}}

Responsable del Pre-proceso y proceso de precipitación máxima de 24 horas para el estudio de
máximas avenidas del Proyecto.

\textcolor{black}{\textbf{PROCESO DE INFORMACIÓN DE DEMANDAS HÍDRICAS | PERÚ}}

\textcolor{darkgray}{\textbf{\emph{Gestión de Recursos Hídricos de 5 Cuencas Hidrográficas}}}

Responsable de la coordinación, gestión y organización de equipos para el pre-proceso de
demandas hídricas, proceso y generación de bases de datos de demandas hídricas.

\textcolor{black}{\textbf{PRE-PROCESO DE INFORMACIÓN HIDROCLIMÁTICA | PERÚ}}

\textcolor{darkgray}{\textbf{\emph{Gestión de Recursos Hídricos de 5 Cuencas Hidrográficas}}}

Responsable del Pre-proceso, generación y estructuración de bases de datos hidroclimáticos
para el modelamiento hidrológico y de recursos hídricos de las cuencas del estudio.

  \end{minipage}
\end{figure}
\pagebreak
\newpage
\begin{figure}[tph]
  \begin{minipage}{0.17\textwidth}

alfa

  \end{minipage}
  %
  \hfill
  %
  \begin{minipage}{0.83\textwidth}
  \justify

\section{ACTIVIDADES DE DIVULGACIÓN\vspace{-0.3em}}

\textcolor{black}{\textbf{EXPOSITOR}}

\textcolor{darkgray}{\textbf{Empresa HelpGIS, Perú}}

Webinar “R y Python aplicados a la Hidrología”, 19-06-21.

\textcolor{darkgray}{\textbf{Empresa Hidroclic, Perú}}

Webinar “Rompiendo Mitos en R aplicado a Hidrología”, 05-10-20.

Webinar “R aplicado a Hidrología”, 29-09-20

\section{ASOCIACIONES TÉCNICAS\vspace{-0.3em}}

\textcolor{darkgray}{\textbf{CIDIMF-UNMSM, Perú}}

\textcolor{black}{\textbf{PRESIDENTE}}

Dirección y gestión de diversas actividades de: divulgación, capacitación y orientación en temas
de Recursos Hídricos a los miembros del Grupo Estudiantil CIDIMF y externos

\textcolor{black}{\textbf{VOLUNTARIO}}

Colabore en la gestión, organización y divulgación de eventos orientados a los Recursos Hídricos, desarrollé habilidades de liderazgo y participe en multiples actividades de divulgación.
  
  \end{minipage}
\end{figure}



