---
title: ""
output: pdf_document
mainfont: Arial
sansfont: Arial
monofont: Arial
fontsize: 10
geometry: margin=1cm
---

# TITULACIÓN UNIVERSITARIA

## Bachiller en Ing. Mecánica de Fluidos | Marzo - 2020

## Formación en Ing. Mecánica de Fluidos | Julio - 2019
**Universidad Nacional Mayor de San Marcos**  
Formación en Recursos Hídricos, Hidrología e Hidráulica.

# FORMACIÓN COMPLEMENTARIA

* Hidrología General: 40 h | Agencia Nacional de Aguas (MOOC, Brasil)
* Especialización en R: Básico, Intermedio y Avanzado: 84 h | SDC
* Modelos de Gestión de Recursos Hídricos en 5 Cuencas Hidrográficas del Perú: WEAP Y MODFLOW: 40 h | TYPSA Perú.
* Dipl. de Mod. Hidráulico e Hidrológico: 120 h | CIDHMA.
* Gestión de Proy. con Metodologías Agiles: 40 h | Universitas Telefónica (MOOC, España)

# SKILLS
## MODELAMIENTO
```{r, echo=FALSE, fig.height = 2, fig.width = 3, fig.asp = .44}
library(ggplot2)
skill.mod <- (c("WEAP", "WEAP", "IBER", "IBER", "HecRAS", "HecRAS",
               "GoldSim", "GoldSim", "HEC-HMS", "HEC-HMS"))

skill.idx <- c("p", "t", "p", "t", "p", "t", "p", "t", "p", "t")
idx <- c(6, 2, 5.5, 2.5, 5.5, 2.5, 4.5, 3.5, 4, 4)

df.mod <- data.frame(skill = skill.mod, skill.idx = skill.idx, idx = idx)
df.mod$skill <- factor(df.mod$skill, levels = unique(df.mod$skill))

ggplot(data = df.mod, aes(x = skill, y = idx, fill = skill.idx)) +
  geom_bar(stat="sum", width = 0.35, position = "stack") +
  theme_minimal() + coord_flip() +
  scale_fill_manual(values = c("gray79", "chartreuse3")) +
  theme(legend.position = "none",
        axis.title.x=element_blank(),
        axis.title.y=element_blank(),
        axis.text.x=element_blank(),
        axis.ticks.x=element_blank(),
        aspect.ratio = 1.5/1) + facet_grid(space = "free")
```

## CAD Y SIG
```{r, echo=FALSE, fig.height = 2, fig.width = 3, fig.asp = .44}
library(ggplot2)
skill.sig <- (c("AutoCAD", "AutoCAD", "Civil 3D", "Civil 3D", "Python para SIG",
                "Python para SIG", "QGIS", "QGIS", "ArcGIS", "ArcGIS"))

skill.idx <- c("p", "t", "p", "t", "p", "t", "p", "t", "p", "t")
idx <- c(5, 3, 5, 3, 4, 4, 3.5, 4.5, 3, 5)

df.sig <- data.frame(skill = skill.sig, skill.idx = skill.idx, idx = idx)
df.sig$skill <- factor(df.sig$skill, levels = unique(df.sig$skill))

ggplot(data = df.sig, aes(x = skill, y = idx, fill = skill.idx)) +
  geom_bar(stat="sum", width = 0.35, position = "stack") +
  theme_minimal() + coord_flip() +
  scale_fill_manual(values = c("gray79", "chartreuse3")) +
  theme(legend.position = "none",
        axis.title.x=element_blank(),
        axis.title.y=element_blank(),
        axis.text.x=element_blank(),
        axis.ticks.x=element_blank(),
        aspect.ratio = 1.5/1) + facet_grid(space = "free")
```

## ESTADÍSTICA Y LENG. DE PROGRAMACIÓN
```{r, echo=FALSE, fig.height = 2, fig.width = 3, fig.asp = .44}
library(ggplot2)
skill.est <- c("HYDROGNOMON", "HYDROGNOMON", "PAST", "PAST", "HYDRACCESS",
                "HYDRACCESS", "R/PYTHON", "R/PYTHON")
skill.idx <- c("p", "t", "p", "t", "p", "t", "p", "t")
idx <- c(4, 4, 4, 4, 4, 4, 3, 5)

df.est <- data.frame(skill = skill.est, skill.idx = skill.idx, idx = idx)
df.est$skill <- factor(df.est$skill, levels = unique(df.est$skill))

ggplot(data = df.est, aes(x = skill, y = idx, fill = skill.idx)) +
  geom_bar(stat="sum", width = 0.35, position = "stack") +
  theme_minimal() + coord_flip() +
  scale_fill_manual(values = c("gray79", "chartreuse3")) +
  theme(legend.position = "none",
        axis.title.x=element_blank(),
        axis.title.y=element_blank(),
        axis.text.x=element_blank(),
        axis.ticks.x=element_blank(),
        aspect.ratio = 1.5/1) + facet_grid(space = "free")
```


\newpage
# EXPERIENCIA PROFESIONAL

```{r}

```


\newpage
# PRINCIPALES PROYECTOS


\newpage
# ASOCIACIONES TÉCNICAS
